【裁判字號】    95,金上,2
【裁判日期】    971231
【裁判案由】    侵權行為損害賠償
【裁判全文】
臺灣高等法院高雄分院民事判決           95年度金上字第2號
上  訴  人  金鼎綜合證券股份有限公司
法定代理人  丙○○
訴訟代理人  己○○
            吳  卜律師
複 代理 人  陳怡芳律師
上  訴  人  庚○○
被 上訴 人  戊○○
訴訟代理人  李玲玲律師
被 上訴 人  乙○○
共      同
訴訟代理人  何俊墩律師
            李美慧律師
上列當事人間因侵權行為損害賠償事件，對於民國95年10月13日
臺灣高雄地方法院94年度金字第2 號第一審判決提起上訴，本院
於97年12月3日辯論終結，茲判決如下：
    主  文
原判決關於命上訴人連帶給付超過上訴人庚○○給付被上訴人戊
○○新台幣玖佰肆拾壹萬零壹佰參拾肆元，及其中新台幣伍佰貳
拾萬柒仟捌佰拾玖元自民國九十三年一月一日起、其中新台幣肆
佰貳拾萬貳仟參佰拾伍元自民國九十四年十一月二日起，均至清
償日止，按年息百分之五計算之利息；給付被上訴人乙○○新台
幣柒仟伍佰玖拾肆元，及自九十四年十一月二日起至清償日止，
按年息百分之五計算之利息；又上訴人金鼎綜合證券股份有限公
司就以上給付被上訴人戊○○新台幣柒佰伍拾貳萬捌仟壹佰零柒
元，及其中新台幣肆佰拾陸萬陸仟貳佰伍拾伍元自民國九十三年
一月一日起、其中新台幣參佰參拾陸萬壹仟捌佰伍拾貳元自民國
九十四年十一月二日起，均至清償日止，按年息百分之五計算之
利息；給付被上訴人乙○○新台幣參仟柒佰玖拾柒元，及自民國
九十四年十一月二日起至清償日止，按年息百分之五計算之利息
部分，應與上訴人庚○○負連帶責任部分，及該部分假執行之宣
告，暨訴訟費用之裁判均廢棄。
前開廢棄部分，被上訴人在第一審之訴及其假執行之聲請均駁回
。
其餘上訴駁回。
第一、二審訴訟費用由上訴人連帶負擔百分之五十，由上訴人金
鼎綜合證券股份有限公司負擔百分之四十五，餘由被上訴人負擔
。
    事 實 及 理 由
壹、程序方面：
一、按民法第275 條規定連帶債務人中之一人受確定判決，而其
    判決非基於該債務人之個人關係者，為他債務人之利益亦生
    效力，故債權人以各連帶債務人為共同被告提起給付之訴，
    共同被告中之一人對於第一審命其連帶給付之判決提起上訴
    者，倘其提出非基於其個人關係之抗辯為有理由，其訴訟標
    的對於共同被告之各人即屬必須合一確定，依民事訴訟法第
    56條第1 項第1 款規定（現行法為第56條第1 款），其上訴
    之效力及於未提起上訴之其他共同被告（最高法院33年上字
    第4810號判例、86年度台上字第3524號裁判可參）。本件被
    上訴人依民法第188 條侵權行為之規定，對原審被告庚○○
    及上訴人金鼎證券股份有限公司（下稱金鼎公司）請求連帶
    賠償，僅金鼎公司對第一審判決提起上訴，所提起之抗辯乃
    非基於其個人關係之抗辯，形式上觀之，乃有利於共同訴訟
    人，故庚○○就第一審判決雖未提起上訴，但金鼎公司聲明
    上訴之效力，應及於庚○○。
二、次按第二審訴之變更或追加，非經他造同意，不得為之，但
    擴張或減縮應受判決事項之聲明者，不在此限，民事訴訟法
    第446 條第1 項、第255 條第1 項第3 款定有明文。被上訴
    人戊○○原係請求被上訴人連帶給付新台幣（下同）9,902,
    834 元，其中5,706,755 元自民國93年1 月1 日起、其中4,
    196,079 元自起訴狀繕本送達翌日起，均至清償日止，按年
    息5%計算之利息。嗣戊○○於本院將上開利息部分之請求減
    縮為其中5,706,695 元自93年1 月1 日起算，其中4,196,13
    9 元自起訴狀繕本送達翌日起算，揆諸上開規定，自應准許
    。
三、金鼎公司之法定代理人原為陳淑珠，於訴訟進行中先後變更
    為李明輝、丙○○，有公司變更登記表可稽（本院卷第57、
    194 頁），為被上訴人所不爭，金鼎公司分別聲明承受訴訟
    ，自無不合，應予准許。
四、上訴人庚○○經合法通知，無正當理由未於最後言詞辯論期
    日到場，核無民事訴訟法第386 條所列各款情事，爰依被上
    訴人之聲請，由其一造辯論而為判決。
貳、實體方面：
一、被上訴人主張：(一)被上訴人戊○○部分：伊於86年底在金鼎
    公司開設證券買賣帳戶以買賣股票，並在訴外人大眾商業銀
    行股份有限公司（下稱大眾銀行）開設帳戶以供買賣股票資
    金匯款使用。詎金鼎公司僱用之營業員庚○○竟利用職務上
    機會之便，於87年9 月14日未經伊同意，擅自申請更改伊之
    通訊地址為高雄市○鎮○○○路61號，並於88年3 月6 日以
    事先盜蓋伊之印章申請書，據以補發伊之大眾銀行金融存摺
    及證券存摺供其使用。自87年至90年間盜賣伊在附表一所示
    之股票，並將股款予以提領，致伊損失4,971,722 元。另伊
    於87至92年間曾陸續委託庚○○購買如附表二、三所示之股
    票，然庚○○未依委託買進而佯稱已買進，並盜領伊所用以
    交割之款項合計5,917,529 元（即附表二合計5,689,058 元
    及附表三第1 至3 項242,347 元，並扣除附表三第4 項庚○
    ○回存13,876元後，合計為5,917,529 元）。又庚○○擅自
    使用伊之證券及金融存摺於89年7 月28、29日買進賣出「開
    發」股票2 張，致伊受有價差損失17,637元。經扣除庚○○
    以不實印章向大眾銀行提領伊之存款，並已由該行賠償伊1,
    004,054 元後，伊尚受有9,902,834 元之損害，自得向庚○
    ○及其僱用人、受委託人之金鼎公司求償。又上開附表二合
    計5,689,058 元及開發股票價差損失17,637元，合計5,706,
    695 元，應依民法第213 條第2 項之規定，自損害發生時起
    加給利息，其餘部分則自起訴狀繕本送達翌日起請求遲延利
    息。(二)被上訴人乙○○部分：伊於88年8 月23日在金鼎公司
    及大眾銀行開立股票買賣帳戶，而庚○○利用職務上機會之
    便，未經伊同意，於90年4 月6 日盜賣伊帳戶內4 張「金寶
    」股票，並於90年4 月10日、90年8 月22日分別盜領106,00
    0 元及1,594 元，致伊受有107,594 元之損害，伊亦得向金
    鼎公司及庚○○求償。爰依侵權行為及委任契約之法律關係
    ，擇一求為命庚○○及金鼎公司應連帶給付戊○○9,902,83
    4 元，及加計其中5,706,695 元自93年1 月1 日起、其中4,
    196,139 元自起訴狀繕本送達翌日起算之法定遲延利息；應
    連帶給付乙○○107,594 元，及加計自起訴狀繕本送達翌日
    起算法定遲延利息；並均願供擔保為假執行之判決。（至利
    息減縮部分業已確定。）
二、金鼎公司則以：庚○○並無盜賣被上訴人股票及盜領款項之
    行為，各該買賣行為均係被上訴人所為或經其授權或同意庚
    ○○所為。又庚○○縱有盜賣股票、盜領存款之行為，亦非
    利用其職務上之機會所為，伊自不須負僱用人之連帶賠償責
    任。且若庚○○係利用職務上機會行為，被上訴人基於私人
    信任授權庚○○提領帳戶存款，伊亦無從得知及防免，故縱
    盡相當注意亦無從防免損害之發生，自得減輕或免除賠償責
    任。縱認上訴人應為賠償，惟庚○○已回存485,000 元至戊
    ○○帳戶，回存100,000 元至乙○○帳戶，應予扣除。另庚
    ○○如有盜蓋行為，因被上訴人疏於保管印章、存摺，致庚
    ○○得以使用，顯有重大過失，應與有過失。況被上訴人之
    侵權行為請求權均已罹於時效而消滅，伊亦得拒絕給付等語
    。庚○○未於最後言詞辯論期日到場，惟前以：對原審判決
    認定事實無意見等語，資為抗辯。
三、原審判決被上訴人全部勝訴、金鼎公司提起上訴，庚○○則
    視同上訴，金鼎公司於本院聲明：(一)原判決不利於金鼎公司
    部分廢棄。(二)上開廢棄部分，被上訴人在第一審之訴駁回；
    庚○○則聲明：同意原審判決結果。被上訴人答辯聲明：上
    訴駁回，又戊○○請求利息部分減縮為其中5,706,695 元自
    93年1 月1 日起算，其中4,196,139 元自起訴狀繕本送達翌
    日起算。
四、兩造不爭執及爭執事項：
甲、不爭執事項：
  (一)戊○○在86年12月22日在金鼎公司高雄分公司開設證券買賣
    帳戶及在大眾銀行開設金融存款帳戶；乙○○則於88年8 月
    23日亦在金鼎公司及大眾銀行開設性質相同之帳戶。
  (二)戊○○在金鼎公司之證券帳戶所填載之通訊住址為高雄市○
    ○○路152巷15號，嗣於87年9月14日經變更為高雄市前鎮區
    ○○○路61號。
  (三)附表一所示戊○○之股票於該附表所示之日期遭賣出，所得
    款項已遭提領完畢。
  (四)庚○○有買賣「開發」股票各1 筆，造成戊○○金融帳戶內
    有17,637元之差額。
  (五)乙○○之證券帳戶內有4 張「金寶」股票於90年4月6日遭賣
    出，於90年4月10日、90年8月22日自乙○○金融存款帳戶分
    別提領106,000元、1,594元。
  (六)庚○○為上開戊○○、乙○○股票遭賣出時間，為受僱於金
    鼎公司之營業員，並負責為戊○○、乙○○從事買賣股票之
    業務。
乙、爭執之事項：
  (一)被上訴人之請求權是否已罹於時效而消滅？
  (二)庚○○有無盜賣被上訴人股票後盜領其帳戶存款之行為？有
    無未依被上訴人指示買入股票，而盜領其帳戶存款之行為？
  (三)若庚○○有盜賣及盜領之行為，金鼎公司是否應就庚○○之
    行為負僱用人之連帶損害賠償責任？
  (四)若庚○○及金鼎公司應負賠償責任，則被上訴人得請求之損
    害賠償額為若干？
  (五)被上訴人是否有民法第217條與有過失規定之適用？
  (六)金鼎公司應否負委任契約債務不履行之賠償責任？
五、被上訴人之請求權是否已罹於時效？
  (一)按民法第197 條第1 項規定，因侵權行為所生之損害賠償請
    求權，自請求權人知有損害及賠償義務人時起，2 年間不行
    使而消滅，所謂知有損害及賠償義務人之知，係指明知而言
    。如當事人間就知之時間有所爭執，應由賠償義務人就請求
    權人知悉在前之事實，負舉證責任，最高法院72年台上字第
    1428號判例足資參照。
  (二)被上訴人主張庚○○盜賣其股票及盜領其帳戶存款，且未依
    其指示買入股票，而盜領其帳戶存款之事實，經金鼎公司以
    被上訴人之請求權已罹於時效為抗辯，經查：
  1.被上訴人主張其係於92年11月5 日欲賣出戊○○同年8 月29
    日買進之華泰公司股票，因庚○○請假，經其他營業員告知
    無該檔股票存在，戊○○乃與其配偶甲○○至金鼎公司苓雅
    分公司，與協理丁○○見面後，並於翌日向大眾銀行調取存
    摺交易資料，始發現本件盜賣、盜領等情，業據其提出於92
    年11月6 日向大眾銀行調取之存摺交易查詢報表為證（原審
    卷第140 至146 頁），且證人即戊○○之夫、乙○○之父甲
    ○○證稱：伊當天打電話去賣股票，庚○○請假，另1 位男
    性代理幫伊查電腦資料，說伊已無該股票存在，伊即與戊○
    ○馬上趕至苓雅分公司，並要求找主管，主管表示要由總公
    司處理，第2 天伊與戊○○就去大眾銀行調取資料，才發現
    被侵占、盜賣之事實等語（本院卷第278 、279 頁），核與
    庚○○陳稱：伊於92年11月4 日下班之前遞出5 日之請假單
    ，之前並無曠職，伊離開後事情就爆發，被上訴人係伊離開
    金鼎公司，找不到伊，才知悉此事等情（本院卷第297 、42
    頁）相符。另金鼎公司亦陳稱：庚○○係於92年11月5 日請
    假，且當日許多客戶向公司反應庚○○有問題，公司同日將
    庚○○解職等語（本院卷第297 頁），堪認庚○○確於92年
    11月5日 請假，同日解職，被上訴人於該日欲出賣股票，始
    發現無該檔股票存在等情，應屬實在。
  2.至證人丁○○雖證稱：伊記得92年10月發生庚○○之事情，
    戊○○亦為10月份單獨1 人來找伊，而非其配偶甲○○陪同
    ，因伊於92年11月即不在金鼎公司苓雅分公司，而在籌備鳳
    山分公司，印象中另1 名被害人吳泰圍也是在那1 、2 天來
    找伊等情（本院卷第278 至280 頁），惟其所述於92年10月
    發生庚○○之事情，已與金鼎公司所述不符，且吳泰圍係於
    92年11月5 日發現此事，業經本院調取台灣高雄地方法院94
    年度訴字第490 號庚○○偽造文書等案件卷宗，並據吳泰圍
    於該案調查局陳述明確，證人丁○○所述顯與事實有所出入
    ，不足採取。是被上訴人應於92年11月5 日始知悉侵權行為
    之事實，而於94年10月26日提起本件訴訟，此有起訴狀收文
    章為證，故未罹於2 年時效。
  (三)金鼎公司雖抗辯，戊○○持有大眾銀行存摺，於92年8 月13
    日即有非股票交易之81,000元已遭盜領，並經登打此筆交易
    於戊○○第三本補發之銀行存摺，是被上訴人於92年8 月13
    日已知悉侵權行為之事實；且戊○○主張於92年8 月29日委
    託下單買進華泰公司股票60張，金額應為378,538 元，惟同
    年9 月1 日轉帳金額為300,000 元，與應給付之交割股款不
    符，該300,000 元之提領顯非交割股款所生之交易，被上訴
    人最遲於此日應知悉存款遭盜領；又戊○○於88年7 月13日
    ，使用第二本補發之銀行存摺託收支票1 紙，此筆交易登打
    於86年12月22日所領之第一本存摺，是戊○○應持有該2 本
    銀行存摺，並充分知悉各筆存款提領及轉匯狀況；再者，戊
    ○○於91年12月20日買入台積電公司股票，則交割日最遲應
    為同月24日，竟於92年1 月6 日始將股票交割後之差額13,8
    76元存入，顯然知悉並非買賣股票交割後之剩餘款，且股票
    買賣均是依各筆交易逐一列帳，絕不會將各筆交易混淆後，
    當作一筆處理，戊○○乃有豐富交易經驗之人，見13,876元
    之日期不符，自應知悉其股票交易已非正常，而係他人利用
    其帳戶為之；另戊○○於87年1 月16日購買2 張台新銀行股
    票，惟其證券存摺記載於87年9 月14日，該台新銀行股票僅
    餘440 股，並登打於劍湖山公司股票之下，則庚○○交付證
    券存摺予戊○○時，戊○○應已發現有盜賣股票之事實；此
    外，戊○○與庚○○於92年5 、6 月間對帳時，自對帳單所
    載，應知悉當時東聯、台新銀股票僅剩零股，即應知有盜賣
    情事；又戊○○所持有第三本銀行存摺，與其主張交易不符
    ，故其最遲於92年10月9 日補登存摺時，已發現侵權行為云
    云。惟查：
  1.戊○○主張其於86年12月22日向大眾銀行開戶，有發給存摺
    1 本（下稱第一本銀行存摺），而庚○○於88年3 月6 日擅
    自向該銀行申請掛失補發存摺1 本（下稱第二本銀行存摺）
    ，於91年7 月10日戊○○復向該銀行申請補發存摺1 本（下
    稱第三本銀行存摺）；另證券存摺始終為戊○○所持有（下
    稱舊證券存摺），未申請補發，係庚○○擅自申請補發證券
    存摺（下稱新證券存摺），戊○○均不知情等情，有該銀行
    存摺3 本、證券存摺2 本在卷可稽（原審卷第202 、197 、
    263 、264 、256 、259 、360 頁），並經庚○○陳稱：伊
    保留被上訴人金融存摺，用來做為賣股票之後領款使用，後
    來被上訴人向伊要金融存摺，伊就以遺失為由，幫被上訴人
    重新辦了一本新存摺，伊自己則繼續使用舊金融存摺，舊金
    融存摺都還是可以繼續供伊提款使用，提款紀錄也會登載在
    伊持有之舊存摺上，新存摺則不會有這部分紀錄。戊○○先
    後有3 本銀行存摺，前2 本在伊那裡，第三本才是戊○○保
    管，3 本存摺內容並無重複，伊盜賣部分不可能讓被上訴人
    知悉，就以舊存摺補登，新存摺沒有伊盜賣資料等語（原審
    卷第176 頁、本院卷第208 、176 頁）。且大眾銀行新舊存
    摺均得同時使用，乃因戊○○之存摺掛失補發後，於受理客
    戶持舊存摺辦理補摺交易時，依該行作業規定，已掛失存摺
    不能繼續使用，惟經辦人員未提高警覺，誤將已掛失之舊存
    摺磁條資料重新變更，故日後存戶不論持新或舊存摺來行交
    易或補登，均可單獨使用等情，有行政院金融監督管理委員
    會檢查局於95年7 月18日檢局三字第0950108330號函可憑（
    原審卷第309 頁），堪認戊○○上開所述為真實。
  2.依戊○○第三本銀行存摺所示（原審卷第263 、264 頁），
    其92年8 月13日雖有提領81,000元紀錄，然卻經畫線刪除，
    並經蓋章其上，是戊○○主張其認係錯帳，經銀行自行調整
    ，即非無據，尚難認戊○○知悉該81,000元已被提領。又戊
    ○○於92年8 月29日委託下單買進華泰股票60張，金額應為
    378,538 元（6.3 元×60,000股＝378,000 元，加計手續費
    計為378,538 元），為戊○○所不爭執，其於同年9 月1 日
    存入帳戶300,000 元，與前揭81,000元合計為381,000 元，
    應足供股票交割，顯見戊○○確應不知其81,000元被提領之
    事實。至其存摺上雖紀錄92年9 月1 日轉帳支出300,000 元
    ，與上開交割款應為378,000 元不符，惟該筆轉帳支出300,
    000 元之後，經庚○○標示「華泰＠6.3 ×60」字樣，為庚
    ○○自認明確（本院卷第242 頁），則戊○○表示其未注意
    該提領紀錄與實際交割款不符，自不無可能，否則戊○○何
    以於92年10月9 日僅隔1 月，又存入300,000 元、180,000
    元，以買進南科公司股票20張（同上存摺所載），使損害擴
    大之理。是上開事實尚無法證明被上訴人於92年8 月13日或
    同年9 月1 日即知悉庚○○侵權行為。
  3.又戊○○否認託收支票98元，庚○○雖亦否認為其所託收（
    本院卷第209 頁），惟該支票係於88年7 月13日使用第二本
    銀行存摺託收，該票款於88年7 月15日存入第一本銀行存摺
    ，此有各該存摺記載甚詳（原審卷第200 、205 頁），且庚
    ○○自承於88年3 月6 日申請第二本銀行存摺後，第一本銀
    行存摺即一直在伊處（本院卷第242 頁），是縱認當時第二
    本銀行存摺為戊○○所持有，然觀之戊○○買賣股票動輒數
    十萬元，此筆98元金額甚小，未留意有無入帳，應為人之常
    情，是戊○○縱未發現此金額去向，亦不足遽認其必應知悉
    庚○○有何不法情事。
  4.再者，戊○○於91年12月20日賣出聯電與燁輝股票各1 張，
    並購買台積電1 張，庚○○固未於最後交割日即將買賣差額
    存入，迄於92年1 月6 日始將13,876元存入，為戊○○所不
    爭，並有該存摺可憑（原審卷第33頁）。惟因日期相去不遠
    ，且確有差額匯入，難謂必定會發現日期有所錯誤，且倘若
    被上訴人果於92年1 月即已發現，何以日後再陸續匯入合計
    高達500 多萬元款項，下單購買聯電、中華電、華邦、華泰
    、南科等股票，而讓庚○○悉數盜領。
  5.另戊○○固於87年1 月16日購買2 張台新銀行股票，惟該台
    新銀行股票於87年9 月10日僅餘440 股，並登打於87年9 月
    11日購買之劍湖山股票之上等情，此為戊○○所不爭執，並
    有戊○○持有之舊證券存摺可按（原審卷第256 至258 頁）
    。惟戊○○於87年9 月11日購買劍湖山股票100 張，且依其
    所持有舊證券存摺觀之，其自87年1 月15日起至同年9 月11
    日止，短期內買賣之股票多達30餘筆，故未注意其台新銀行
    股票之交易紀錄，尚難認即發現有被盜賣情事。
  6.至戊○○與庚○○於92年5 、6 月間對帳時，依對帳單所載
    ，當時東聯、台新銀股票僅剩零股，又於92年10月9 日補登
    存摺等情，惟戊○○如係知情，何需於92年10月9 日尚存入
    兩筆合計48萬元款項，以購買20張南科股票，且庚○○尚在
    戊○○第三本銀行存摺手寫「南科＠24.5×20」字樣，業據
    庚○○所自承，此有該存摺為憑（本院卷第242 、68頁），
    足證戊○○應未發現庚○○侵權之事實，否則庚○○即無隱
    瞞戊○○之必要。
  7.綜上，金鼎公司所辯尚不足採，本件侵權行為之請求權並未
    罹於時效，堪以認定。
六、庚○○有無盜賣被上訴人股票後盜領其帳戶存款之行為？有
    無未依被上訴人指示買入股票，而盜領其帳戶存款之行為？
  (一)被上訴人主張庚○○盜賣被上訴人股票後盜領其帳戶存款，
    又未依被上訴人指示買入股票，而盜領其帳戶存款之事實，
    業據提出金鼎公司客戶成交資料、證券存摺、大眾銀行交易
    查詢清單、存摺交易查詢報表、庚○○於戊○○補發存摺轉
    帳款旁親筆手寫之股票成交價格與張數（原審卷第33頁）、
    庚○○偽造之提款單與其轉存其他帳戶之存匯帳單（原審卷
    第34至60、66至68、74至98頁）、庚○○手寫之買賣交易紀
    錄表及明細表（原審卷第147 、148 、255 頁）為證，並經
    庚○○於原審、本院及刑事偵審中自承甚明。且經調取大眾
    銀行歷史交易資料，有大眾銀行營業部95年3 月28日（95）
    營發字第236 號、97年7 月30日（96）營發字第150 號函所
    附之存摺歷史交易明細足憑（原審卷第222 至233 頁、本院
    卷第317 至322 頁）、行政院金融監督管理委員會檢查局95
    年7 月18日檢局三字第0950108330號函（原審卷第309 至31
    1 頁），核與庚○○自承盜賣、盜領之金額相符，是庚○○
    確有故意不法侵害被上訴人財產權之行為，應可確定。
  (二)金鼎公司固抗辯，本件存提款次數超過20次，若非被上訴人
    之授權或交付印章，焉能辦到；且戊○○持有第三本銀行存
    摺，其內明確記載81,000元、300,000 元等支出之交易紀錄
    ，戊○○並曾利用第二本銀行存摺託收支票，是應知悉該銀
    行之交易狀況，系爭交易應屬被上訴人所親為、授權或同意
    ；又戊○○於87年1 月16日購買2 張台新銀行股票，惟其於
    87 年9月14日登打於舊證券存摺對帳，該台新銀行股票僅餘
    440 股，戊○○知悉卻不追究，顯係出於戊○○之授權；再
    者，庚○○於88年12月10日領取戊○○100,000 元，係存入
    乙○○帳戶，而乙○○帳戶則為戊○○使用，故被上訴人確
    實知悉並授權庚○○得使用其帳戶提領款項；另被上訴人若
    自87年起股票即遭盜賣，至92年10月止，其間未獲分配股利
    、未獲扣繳憑單、未接獲股東會通知，焉有不查之理；而戊
    ○○所稱87年10月27日遭盜賣台積電股票，其股價幾度來回
    ，高價時遠超過成本價3 倍之多，戊○○何以不為所動；復
    以，如戊○○於91年7 月10日補發第三本銀行存摺前之2 本
    銀行存摺均遭庚○○詐騙而持有，則如何能知悉其帳戶內存
    款情形，並於每次買賣股票時，順利存入充足金額之交割款
    而無違約，是其應知悉帳戶內提領交易情況；此外，戊○○
    所持有第三本銀行存摺，與其主張交易不符，若果有盜領情
    事，豈有不追究之理云云。惟查：
  1.經庚○○陳稱：伊係用各種藉口事先多次向戊○○取得印鑑
    章，例如開戶手續不完整，需要印鑑章，印象中有向戊○○
    要2 、3 次，並盜蓋多紙空白取款條，又將戊○○通訊地址
    變更為其娘家大哥住處（原審卷第112 頁）；並於刑事審理
    中陳稱：伊以戊○○有相關文件未蓋印章為由，騙取戊○○
    交付印章後，在客戶基本資料變更申請書蓋章後，偽造戊○
    ○署押，將戊○○通訊地址變更為伊娘家高雄市前鎮區○○
    ○路61號地址。交由不知情之同事曾惠玲變更戊○○住址，
    從此戊○○就沒收到對帳單，接下來伊陸續盜賣戊○○股票
    ，……盜賣款項後，因為戊○○經常會將大眾銀行帳戶存摺
    交給伊整理，伊就向她謊稱存摺遺失，戊○○就去銀行辦理
    存摺補發，伊因此拿她舊存摺及之前拿到她印章預先盜蓋之
    空白提款單，偽造戊○○名義製作提款單，其上簽名都是伊
    所偽造，有部分提款能是因為伊向戊○○索取之印章錯誤，
    所以會有印鑑不符情形，但是可能是和銀行行員熟識，所以
    還是因此可以領到錢。……戊○○有先後委託伊買94年3 月
    22日股票，但我未買進，反而將其匯入帳戶欲交割的款項，
    以前述相同手法分別提領而出，其中……伊是分散把所有錢
    提領出來，……是戊○○要用之前買賣股票所得金錢墊付，
    所以她沒有再存款進來，……。我還為了獲取利潤，查看戊
    ○○戶頭後，知道他戶頭裡面還有金額，所以有在89年7 月
    28日擅自以他名義買進開發2 張，耗資88,125元，後又於89
    年7 月29日以70,488元賣出等語（高雄地院94年度訴字第49
    0 號偽造文書案件94年11月17日準備程序筆錄），所陳均與
    被上訴人主張之侵權行為事實大致相符，且有客戶基本資料
    變更申請書、高雄市前鎮區○○○路61號戶籍資料可稽（本
    院卷第192 頁），足徵庚○○係用各種藉口向戊○○取得印
    鑑章，並無被上訴人之授權情事，是金鼎公司此部分所辯，
    即屬無據。至庚○○上開陳述已甚明確，金鼎公司聲請鑑定
    「客戶基本資料變更申請書」係何人筆跡云云，自無鑑定之
    必要。
  2.又戊○○持有第三本銀行存摺，其內記載81,000元、300,00
    0 元等支出之交易紀錄，及第二本銀行存摺有託收支票，又
    戊○○於87年1 月16日購買2 張台新銀行股票，惟其於87年
    9 月14日登打於證券存摺對帳，該台新銀行股票僅餘440 股
    云云，均未能據此認定戊○○知悉，前已述之（五、(三)、2.
    3.5.），是難認有何出於戊○○之授權。
  3.再者，戊○○帳戶於88年12月10日提領之100,000 元，係庚
    ○○以不符之印鑑章提領後轉帳進入乙○○帳戶內，有該取
    款憑條、存入憑條可憑（原審卷第99頁），並經戊○○訴請
    大眾銀行返還此筆款項，獲勝訴判決確定，業經本院調取本
    院93年度上易字第243 號卷宗核閱屬實，是以，庚○○若係
    經被上訴人授權提領，提款單上理應蓋用正確之存摺印文，
    焉會發生以不符之印鑑章提領，而遭被上訴人向大眾銀行起
    訴請求返還之情事？顯見被上訴人並無授權庚○○情事。
  4.此外，庚○○又交付被上訴人股東會紀念品（原審卷第286
    至288-1 頁）、自製股票對帳單（原審卷第147 、148 、25
    5 頁），且庚○○陳稱：伊均會告訴客戶，公司會統一處理
    ，並將股東會贈品親自交給客戶，且將股利存入客戶帳戶，
    客戶均很相信伊，上開紀念品均為伊所交付等語（本院卷第
    175 至176 、244 、245 頁），則倘若庚○○有經被上訴人
    授權，又何需交付股東會紀念品與自製之股票對帳單（原審
    卷第147 、148 、255 頁），以取信被上訴人？至金鼎公司
    質疑被上訴人於台積電漲價時為何不賣出，惟賣出與否乃屬
    個人理財規劃，尚難遽認庚○○之行為係經被上訴人之授權
    。
  5.又帳戶內存款情形為何、買賣股票後應存入若干交割款等事
    項，係依個人記帳習慣而定，未必依賴存摺記載，是金鼎公
    司抗辯戊○○若無另2 本銀行存摺，如何知悉帳戶內存款，
    並能順利存入充足交割款，及其持有第三本銀行存摺，與其
    委託交易項目及金額不符，何以不追究之理，遽認被上訴人
    應知悉並授權薛麗相買賣股票及取款云云，乃屬臆測之詞，
    並不足採。
七、金鼎公司是否應就庚○○之行為負僱用人之連帶損害賠償責
    任？
  (一)若庚○○有盜賣及盜領之行為，是否為民法第188 條之職務
    行為？
  1.按民法第188 條第1 項所謂受僱人因執行職務不法侵害他人
    之權利，不僅指受僱人因執行其所受命令，或委託之職務自
    體，或執行該職務所必要之行為，而不法侵害他人之權利者
    而言，即受僱人之行為，在客觀上足認為與其執行職務有關
    ，而不法侵害他人之權利者，就令其為自己利益所為亦應包
    括在內。再按受僱人執行職務不法侵害他人權利之行為，不
    以受僱人執行職務範圍內之行為為限，並包括與執行職務相
    牽連或職務上予以機會之行為在內（最高法院42年台上字第
    1224號判例、94年度台上字第1855號判決參照）。
  2.金鼎公司雖抗辯，其為證券公司，所營業務僅受委託買賣股
    票而已，至於買入股票之交割款，均透過授權銀行辦理轉帳
    支出，而賣出股票之交割款，亦會主動轉入客戶之銀行帳戶
    ，銀行業務之存提款、補登存摺，均非營業員所得為之，營
    業員無從取得銀行存摺，因之，被上訴人帳戶內之存款縱遭
    庚○○提領，亦非庚○○之執行職務行為或職務所給予機會
    之行為；況本件新舊銀行存摺均可同時使用，乃大眾銀行及
    被上訴人之過失之獨立原因，致被上訴人受有損害，與證券
    交易職務無因果關係云云。
  3.惟查，庚○○係於受僱金鼎公司擔任營業員期間，利用營業
    員為客戶服務之機會，為被上訴人辦理開戶手續或藉口補填
    資料之際取得其存摺或印鑑章，盜蓋於空白取款條等，復盜
    賣被上訴人股票、盜領賣得股款、或未依委託購買股票而侵
    占交割款等情，已如前述，其上開行為既均於金鼎公司之營
    業時間、地點，且係利用營業員受託為客戶買賣股票之機會
    所為，足認客觀上與其執行職務有密切關係，是被上訴人主
    張庚○○所為應屬民法第188 條之職務行為，應堪採取。至
    本件新舊銀行存摺均可同時使用，大眾銀行固有過失，惟若
    非庚○○利用其職務之機會取得被上訴人之存摺、印章及盜
    蓋取款條，進而盜賣股票、盜領股款，亦不致使被上訴人受
    有損害，是庚○○自不得解免其責任，而金鼎公司為僱用人
    ，自有民法第188 條之適用，是金鼎公司上開抗辯，並不足
    採。
  (二)若庚○○有盜賣及盜領之行為，有無民法第188 條第1 項但
    書之適用？
  1.按選任受僱人及監督其職務之執行，已盡相當之注意或縱加
    以相當之注意而仍不免發生損害者，僱用人不負賠償責任，
    民法第188 條第1 項固有明文。金鼎公司抗辯，庚○○確實
    具有擔任證券營業員資格，且金鼎公司與被上訴人約定，禁
    止將存摺、印章交付營業員保管，以防止營業員損害客戶權
    益之情事發生，上訴人對於庚○○之選任監督並無過失；被
    上訴人自行交付存摺、印章予庚○○，並曾委由其提款，係
    基於私人信賴關係所生，自非上訴人所得知悉及防免，縱上
    訴人盡相當注意，亦無從防免損害之發生；再者，本件存款
    遭盜領之作業，均屬銀行業務，且新舊存摺均可同時使用，
    係大眾銀行作業疏失所致，非上訴人所得監督，更非上訴人
    所得防免云云，並舉證人己○○於本院96年度金上字第1 號
    損害賠償事件一審時證稱：伊為稽核室總稽核，稽核包括財
    務、業務查核，營業員查核項目有業務員資格、有無代客保
    管印章、存摺、股票、對帳單，每半年查核一次，係無預警
    方式，在收盤後查看營業員抽屜有無存摺或印章等語（該案
    一審卷(二)第43頁），此經本院調取該卷核閱屬實。
  2.惟查，薛麗確有利用職務上機會而盜領被上訴人2 人及訴外
    人陳怡成、王麗敏、梁清正、吳見發、吳泰圍、莊憲卿、黃
    俊傑等人股款等侵權行為之事實，業據庚○○於刑事案件供
    認不諱，核與上開被害人所述相符，有台灣高雄地方法院94
    年度訴字第490 號庚○○偽造文書案件刑事卷可參。且庚○
    ○偽填客戶資料、變更對帳單地址、偽造申請書向大眾銀行
    與金鼎公司補發銀行存摺與證券存摺，作為己用，業如前述
    ，此均非基於與被上訴人私人信賴關係所為。而金鼎公司規
    模非小，若有監督機制，何以5 年多來未能發現庚○○之違
    規行為？又客戶電話下單均有錄音紀錄，並保存2 個月，倘
    上訴人善盡稽核監督之責，應可發現客戶以電話下單情形。
    而金鼎公司之己○○為上訴人公司總稽核，雖每半年為稽核
    查察，竟未能發現上情，顯見金鼎公司並未就營業員庚○○
    之選任、監督，有何健全之控管制度，或於從事業務行為時
    ，曾採取如何之防弊措施，自難減輕或免除其選任、監督之
    責，是金鼎公司抗辯依民法第188 條第1 項但書規定，而無
    庸負連帶賠償責任，並無理由。
八、若庚○○及金鼎公司應負賠償責任，則被上訴人得請求之損
    害賠償額為若干？
  (一)戊○○部分：
  1.戊○○主張庚○○利用擔任營業員之機會，自87年至90年間
    於附表一所示日期，盜賣附表一所示股票，再利用事先盜蓋
    戊○○印文之空白提款單及以偽造補發之銀行存摺，提領盜
    賣之股款，戊○○因而受有附表一之損害，合計4,971,722
    元；又其自87年至92年間陸續委託購買如附表二、附表三所
    示股票，庚○○未依委託買進，卻向戊○○謊稱已買進，再
    以同前所述相同方法盜領戊○○繳交之交割款，計有如附表
    二5,689,058 元、附表三第1 至3 項242,347 元，扣除附表
    三第4 項庚○○回存13,876元，受有5,917,529 元之損害；
    另其未委託買賣，庚○○擅自利用戊○○證券帳戶及金融帳
    戶款項，於89年7 月28日買進開發2 張，共盜領存款88,125
    元，於同月29日賣出開發2 張，存入70,488元，造成戊○○
    存款損失17,637元之事實，業據庚○○於原審及本院迭次自
    認在卷，並有庚○○提供與戊○○之對帳股票明細（原審卷
    第147 、148 、255 頁）、大眾銀行營業部95年3 月28日（
    95 ） 營發字第236 號函所附歷史交易資料（原審卷第222
    至232 頁）、金鼎公司提供證券交易紀錄（本院卷第328 至
    337 頁）為證。金鼎公司對上開附表一至附表三及開發股票
    買賣差價17,637元之各筆款項領取等情均表示不爭執（本院
    卷第113 、187 、188 、230 頁），惟附表一之金額合計應
    為4,964,022 元，並非戊○○所主張之4,971,722 元，嗣為
    戊○○所不爭（本院卷第326 頁），自應以4,964,022 元此
    金額為正確。又附表三第1 、2 、3 項所示之款項，雖無法
    於銀行交易紀錄內顯示相對應之金額，而係被上訴人由其帳
    目得知，然既為上訴人所表示不爭執，亦堪採取。是戊○○
    主張受有上開損害，即屬有據。
  2.戊○○另因庚○○以印鑑不符之印章，先後向大眾銀行領取
    其存款1,004,054 元，經其向大眾銀行訴請清償，經判決勝
    訴確定，此有本院93年度上易字第243 號判決可憑（原審卷
    第412 至417 頁）。是戊○○將上開損失扣除已向大眾銀行
    求償之1,004,054 元，自屬有據。
  3.又金鼎公司抗辯，庚○○於87年9 月3 日由訴外人王瑞民帳
    戶匯款至戊○○帳戶485,000 元，則戊○○並未損失此金額
    等情。戊○○雖以該款項係由王瑞民帳戶轉出，並非庚○○
    帳戶所轉出，法律關係不同，且係轉入戊○○他行帳戶，並
    非用以填補本件損害，況庚○○87年8 月28日之244,030 元
    、87年9 月3 日之241,000 元兩筆盜領提領款，業因大眾銀
    行給付而不在本件求償範圍，故該筆485,000 元已與本案無
    關云云。經查，此筆款項為庚○○所匯入戊○○帳戶，且戊
    ○○與王瑞民間又無匯款之法律上原因，為戊○○所不爭執
    ，是無論庚○○款項來源為何，均應屬庚○○所交付。嗣庚
    ○○固於87年8 月28日盜領244,030 元、87年9 月3 日盜領
    241,000 元2 筆款項，然此2 筆均經大眾銀行賠償，而非本
    件請求範圍，亦為戊○○所不爭，則戊○○帳面上確仍有庚
    ○○匯入之485,000 元存在，應屬明確。再戊○○嗣表示，
    此筆款項事後研判係庚○○盜領兩次共485,000 元，因為心
    虛而存入等語（本院卷第231 頁），是庚○○並非因賣出股
    票而存入甚明，準此，金鼎公司抗辯應扣除此筆485,000 元
    ，應堪採取。
  4.據上，戊○○請求部分附表一為4,964,022 元、附表二為5,
    689,058 元、附表三第1 至3 項242,347 元、開發股票買賣
    差額17,637元，另扣除庚○○回存13,876元、485,000 元、
    大眾銀行已賠償1,004,054 元，則戊○○損害共計9,410,13
    4 元。
  5.按負損害賠償責任者，除法律另有規定或契約另有訂定外，
    應回復他方損害發生前之原狀；因回復原狀而應給付金錢者
    ，自損害發生時起，加給利息，民法第213 條第1 、2 項定
    有明文。戊○○請求附表二為5,689,058 元、開發股票買賣
    差額17,637元，乃為金錢損失，則其請求自損害發生後即93
    年1 月1 日起算利息，應屬有據。惟此部分應扣除庚○○以
    現金回存部分之13,876元、485,000 元，應為5,207,819 元
    。至大眾銀行賠償1,004,054 元部分，依本院93年度上易字
    第243 號判決認定，係庚○○自87年8 月28日起至89年3 月
    24日止盜賣股票後盜領股款，應屬附表一部分，自非依上開
    利息起算日計算。從而，其餘部分即4,202,315 元，其利息
    應自戊○○請求之起訴狀繕本送達翌日即94年11月2 日起算
    。
  (二)乙○○部分：
  1.乙○○主張，庚○○於88年8 月23日為其開立證券帳戶與大
    眾銀行帳戶，但開戶後並未交付證券存摺及金融存摺，嗣在
    未經乙○○同意下偽造金融帳戶全行收付申請書及委託書辦
    理全行收付，於90年4 月6 日盜賣乙○○帳戶內4 張金寶股
    票，進而於4 月10日、8 月22日分別自其銀行帳戶盜領106,
    000 元與1,594 元，合計為107,594 元一節，亦據庚○○於
    原審及本院迭次自認在卷，並有大眾銀行營業部95年3 月28
    日（95）營發字第236 號、97年7 月30日（96）營發字第15
    0 號函所附之存摺歷史交易明細（原審卷第233 頁、本院卷
    第317 至322 頁）、金鼎公司提供證券交易紀錄（本院卷第
    338 至347 頁）為證。金鼎公司、庚○○對上開金額均表示
    不爭執（本院卷第326 、327 頁），足認乙○○主張受有上
    開損害為真正。
  2.又金鼎公司抗辯，庚○○於88年12月10日領取戊○○100,00
    0 元，係存入乙○○帳戶，乙○○並未損失該100,000 元等
    情。乙○○雖主張戊○○並未請求上訴人賠償該筆100,000
    元，該款項已由大眾銀行給付完畢云云。惟查，庚○○自承
    有匯此款項，則大眾銀行既已給付戊○○此筆被盜領之100,
    000 元，戊○○之損害即已填補，乙○○帳面上即有增加此
    庚○○匯入之100,000 元，且乙○○嗣亦對扣除此筆100,00
    0 元不爭執（本院卷第230 頁），職是，金鼎公司上開抗辯
    亦堪採取。
  3.據上，乙○○請求之金額107,594 元，扣除100,000 元後，
    其損害為7,594 元。
九、被上訴人是否有民法第217 條與有過失規定之適用？
  (一)按損害之發生或擴大，被害人與有過失者，法院得減輕賠償
    金額，或免除之，民法第217 條第1 項定有明文。經查，戊
    ○○前於中信證券亦有從事股票交易，為其所自認，並非無
    證券交易經驗之人，竟將存摺或印章交付庚○○，任使庚○
    ○蓋用，而不查察其所蓋之文件，顯有過失，甚或期間幾經
    買賣交易，卻對其銀行帳戶金額、股票是否成交存入證券帳
    戶，均未聞問，並對其存摺已出現帳目不符情形亦毫不知情
    ；又乙○○則自認庚○○自始即未將其銀行存摺、印章交還
    等語（本院卷第230 頁），竟未予積極追討，致庚○○得以
    任意使用。而被上訴人均與金鼎公司簽立聲明書，約定印章
    、存摺不得交付營業員，此為被上訴人所不爭執（本院卷第
    240 、241 頁），被上訴人明知於此，竟仍交付庚○○，顯
    見被上訴人對於損害之發生及擴大，與有過失，是金鼎公司
    部分請求減輕賠償責任，應屬可採，至庚○○為故意侵權行
    為，自無請求減輕賠償責任之餘地。經審酌戊○○未同時將
    存摺、印章交付庚○○，而乙○○則同時將存摺、印章交付
    庚○○，兩者責任不同，是戊○○應負20% 過失責任，乙○
    ○應負50% 過失責任為適當。
  (二)基此，戊○○得請求金鼎公司給付應為4,166,255 元（5,20
    7,819 ×80% ＝4,166,255 ，元以下4 捨5 入），及自93年
    1 月1 日起算利息，暨請求3,361,852 元（4,202,315 ×80
    % ＝3,361,852） ，及自起訴狀繕本送達翌日起算利息；本
    金合計則為7,528,107 元。乙○○得請求金鼎公司給付應為
    3,797 元（7,594 ×50% ＝3,797 元），及自起訴狀繕本送
    達翌日起算利息。於此部分請求應為可採，超過部分，洵屬
    無據，自不應准許。
十、金鼎公司應否負委任契約債務不履行之賠償責任？被上訴人
    主張依侵權行為、委任契約債務不履行之法律關係，選擇合
    併請求上訴人給付，則前開應准許部分，因被上訴人依侵權
    行為法律關係請求，業經認其請求為有理由，自無再斟酌委
    任契約債務不履行之法律關係。至前開不應准許部分，因被
    上訴人並無此損害存在，是其依委任契約債務不履行之法律
    關係請求，亦無可採。
十一、綜上所述，被上訴人本於侵權行為之法律關係，請求上訴
    人庚○○給付戊○○9,410,134 元，及其中5,207,819 元自
    93 年1月1 日起、其中4,202,315 元自起訴狀繕本送達翌日
    即94 年11 月2 日起，均至清償日止，按年息5%計算之利息
    ；給付乙○○7,594 元，及自起訴狀繕本送達翌日即94年11
    月2 日起至清償日止，按年息5%計算之利息；又請求金鼎公
    司就以上給付戊○○7,528,107 元，及其中4,166,255 元自
    93年1 月1 日起、其中3,361,852 元自起訴狀繕本送達翌日
    即94年11月2 日起，均至清償日止，按年息5%計算之利息；
    給付乙○○3,797 元，及自起訴狀繕本送達翌日即94年11月
    2 日起至清償日止，按年息5%計算之利息部分，應與庚○○
    負連帶責任部分，為有理由，應予准許。逾此所為請求，為
    無理由，應予駁回。又上開應准許部分，兩造均聲請附條件
    假執行宣告，應予准許，並分別酌定擔保金額為准免假執行
    宣告，至於被上訴人敗訴部分，其假執行之聲請失所附麗，
    應併予駁回。原審就超過上開應准許部分，為上訴人敗訴之
    判決，並為假執行之宣告，自有未洽，上訴意旨就此部分指
    摘原判決不當，求予廢棄改判，為有理由。至於上開應准許
    部分，原審判命上訴人給付，並為假執行之宣告，核無違誤
    ，上訴意旨，就此部分，仍執陳詞，指摘原判決不當，求予
    廢棄，為無理由，應駁回其上訴。又本件事證明確，兩造其
    餘攻擊防禦方法與舉證，與判決結果並無影響，爰無贅述之
    必要，附此敘明。
據上論結，本件上訴為一部有理由，一部無理由，依民事訴訟法
第463 條、第385 條第1 項前段、第450 條、第449 條第1 項、
第79條、第85條第1 項、第2 項，判決如主文。
中    華    民    國    97    年    12    月    31    日
                            民事第五庭
                                審判長法官  蔡明宛
                                法      官  曾錦昌
                                法      官  魏式璧
以上正本證明與原本無異。
被上訴人不得上訴。
上訴人如對本判決上訴，須於判決送達後20日內向本院提出上訴
狀，其未表明上訴理由者，應於上訴後20日內向本院提出上訴理
由書（均須按他造當事人之人數附繕本）。上訴時應提出委任律
師或具有律師資格之人之委任狀，並依附註條文規定辦理。
中    華    民    國    97    年    12    月    31    日
                                書  記  官  林明威
附註：
民事訴訟法第466條之1：
對於第二審判決上訴，上訴人應委任律師為訴訟代理人，但上訴
人或其法定代理人具有律師資格者，不在此限。
上訴人之配偶、三親等內之血親、二親等內之姻親，或上訴人為
法人、中央或地方機關時，其所屬專任人員具有律師資格並經法
院認為適當者，亦得為第三審訴訟代理人。第１項但書及第２項
情形，應於提起上訴或委任時釋明之。
 附表一：
┌───────────────────────────────┐
│被上訴人盜賣戊○○股票之明細                                  │
├──────┬──────┬───┬───┬───┬─────┤
│賣 出 時 間 │取得股票時間│ 股名 │股數  │賣出價│ 損害額   │
│            │            │帳戶名│(千股)│格(元,│（即賣出價│
│            │            │      │      │每股) │格，元)   │
├──────┼──────┼───┼───┼───┼─────┤
│87年9月14日 │同日自劍湖山│劍湖山│   100│  44.1│ 4,390,486│
│            │公司存入    │      │      │      │          │
├──────┼──────┼───┼───┼───┼─────┤
│88年12月17日│88年8月6日  │宜進  │     5│ 10.27│          │
│            ├──────┤      ├───┤      │          │
│            │88年7月26日 │      │     5│      │   101,549│
├──────┼──────┼───┼───┼───┼─────┤
│87年8月31日 │            │      │     2│ 14.95│    29,769│
├──────┤87年1月16日 │台新金├───┼───┼─────┤
│90年7月2日  │            │      │ 0.541│ 15.62│     8,405│
├──────┼──────┼───┼───┼───┼─────┤
│87年10月27日│            │      │     1│  49.3│    49,083│
├──────┤87年6月12日 │台塑  ├───┼───┼─────┤
│90年7月2日  │            │      │ 0.162│  39.1│     6,295│
├──────┼──────┼───┼───┼───┼─────┤
│88年10月27日│87年2月12日 │      │     1│    65│          │
│            │            │      │      │      │    64,713│
├──────┼──────┤      ├───┼───┼─────┤
│88年12月17日│87年10月28日│      │     1│    42│          │
│            │            │      │      │      │    41,815│
├──────┼──────┤開發  ├───┼───┼─────┤
│90年6月28日 │90年6月28日 │      │     2│  28.3│    56,351│
├──────┤自中信證券轉│      ├───┼───┼─────┤
│90年7月2日  │入          │      │ 0.394│ 28.25│    11,077│
├──────┼──────┼───┼───┼───┼─────┤
│90年6月28日 │            │      │     2│    12│    23,894│
├──────┤同上        │元富證├───┼───┼─────┤
│90年7月3日  │            │      │ 0.569│ 12.23│     6,917│
├──────┼──────┼───┼───┼───┼─────┤
│90年6月29日 │同上        │東聯  │     1│  7.55│     7,508│
├──────┼──────┼───┼───┼───┼─────┤
│90年7 月2 日│87年9月7日自│正隆  │ 0.054│  5.07│       253│
│            │正隆配股    │      │      │      │          │
├──────┼──────┼───┼───┼───┼─────┤
│90年6月29日 │90年6月28日 │大華證│     1│  16.5│    16,428│
│            │自中信證券轉│      │      │      │          │
│            │入          │      │      │      │          │
├──────┼──────┼───┼───┼───┼─────┤
│90年6月28日 │            │      │     4│  16.7│    66,505│
├──────┤同上        │中鋼  ├───┼───┼─────┤
│90年7月3日  │            │      │ 0.712│ 17.11│    12,126│
├──────┼──────┼───┼───┼───┼─────┤
│90年6月29日 │同上        │燁煇  │     1│  4.48│     4,447│
├──────┼──────┼───┼───┼───┼─────┤
│90年6月29日 │同上        │太設  │     1│  3.71│     3,679│
├──────┼──────┼───┼───┼───┼─────┤
│87年10月27日│87年8月31日 │台積電│     1│    63│    62,722│
│            │買進        │      │      │      │          │
├──────┴──────┴───┴───┴───┴─────┤
│                                           損害額共4,964,022元│
└───────────────────────────────┘
 附表二：
┌─────────────────────────────────────────┐
│戊○○下單購買,庚○○未買進而將委託用以交割之款項予以盜領                         │
├──────┬───────┬───┬─────┬──────┬─────────┤
│委託下單時間│盜領日期及金  │ 股名 │委託買進  │謊報每股成交│上訴人將款項      │
│            │額（元）      │帳戶名│股數      │價          │轉出之帳戶        │
│            │              │      │（千股）  │（委託買進）│                  │
├──────┼───────┼───┼─────┼──────┼─────────┤
│92年3月4日  │92年3 月6 日  │聯電  │        30│        19.6│500,000 元轉至薛  │
│            │盜領588,838   │      │          │            │敏玲帳戶、8,838   │
│            │              │      │          │            │元轉至李玉霞帳戶  │
├──────┼───────┼───┼─────┼──────┼─────────┤
│92年4月15日 │92年4 月17日  │中華電│        25│          50│321,282 元轉至李  │
│            │盜領1,251,282 │      │          │            │玉霞帳戶、930,000 │
│            │              │      │          │            │元轉至薛敏玲帳戶  │
├──────┼───────┼───┼─────┼──────┼─────────┤
│92年5月2日  │92年5 月6 日盜│華邦電│        30│        11.9│57,299元轉至薛敏玲│
│            │領357,509     │      │          │            │帳戶、300,210 元轉│
│            │              │      │          │            │至張慧謹帳戶      │
├──────┼───────┼───┼─────┼──────┼─────────┤
│92年6月6日  │92年6 月9 日盜│聯電  │        30│        23.4│300,000元轉至薛敏 │
│            │領703,001     │      │          │            │玲帳戶、403,001轉 │
│            │              │      │          │            │至梁躍騰帳戶      │
├──────┼───────┼───┼─────┼──────┼─────────┤
│92年6月30日 │92年7 月2 日盜│聯電  │        40│        22.6│600,000 元轉至梁躍│
│            │領905,289     │      │          │            │騰帳戶、305,289 元│
│            │              │      │          │            │轉至薛敏玲帳戶    │
├──────┼───────┼───┼─────┼──────┼─────────┤
│92年7月18日 │92年7 月21日盜│中華電│        20│        50.5│973,440 元轉至薛敏│
│            │領1,011,440   │      │          │            │玲帳戶、38,000元轉│
│            │              │      │          │            │至陳世佳帳戶      │
├──────┼───────┼───┼─────┼──────┼─────────┤
│            │92年9 月1 日盜│      │          │            │295,000 元轉至薛敏│
│            │領300,000     │      │          │            │玲帳戶、5,000 元轉│
│            │              │      │          │            │至張慧謹帳戶      │
│92年8月29日 ├───────┤華泰  │        60│         6.3├─────────┤
│            │92年8月13日盜 │      │          │            │與其他款合併後轉至│
│            │領81,000      │      │          │            │庚○○支存帳戶內  │
│            │              │      │          │            │                  │
├──────┼───────┼───┼─────┼──────┼─────────┤
│92年10月8日 │92年10月9 日盜│南科  │        20│        24.5│100,000 元轉至梁躍│
│            │領490,699     │      │          │            │騰帳戶、100,070 轉│
│            │              │      │          │            │至張慧謹帳戶、    │
│            │              │      │          │            │290,629 元轉至薛敏│
│            │              │      │          │            │玲帳戶            │
├──────┴───────┴───┴─────┴──────┴─────────┤
│                                                               損害額共5,689,058元│
└─────────────────────────────────────────┘
 附表三：
┌─────────────────────────────────────────┐
│戊○○下單買進，但未買進                                                          │
├──────┬───────┬───┬──┬─────┬─────────────┤
│ 委託時間   │  委託買入價  │ 股名 │張數│  交割款  │庚○○侵權行為態樣        │
│（年月日）  │   （每股）   │帳戶名│    │          │                          │
├──────┼───────┼───┼──┼─────┼─────────────┤
│87年10月24日│            96│開發  │   1│    96,137│ 予以侵占入己             │
├──────┼───────┼───┼──┼─────┼─────────────┤
│不詳        │           4.8│宜進  │  10│    48,070│ 予以侵占入己             │
├──────┼───────┼───┼──┼─────┼─────────────┤
│約88年9 月22│           9.8│宜進  │  10│    98,140│ 予以侵占入己             │
│日          │              │      │    │          │                          │
├──────┼───────┼───┼──┼─────┼─────────────┤
│91年12月20日│          44.5│台積電│   1│    44,563│因同日委託賣出聯電燁輝各1 │
│            │              │      │    │          │張，因已遭盜賣無股可賣，故│
│            │              │      │    │          │以所得款買入台積電1張，差 │
│            │              │      │    │          │額13,876元由庚○○於92.1.6│
│            │              │      │    │          │回存。                    │
├──────┼───────┼───┼──┼─────┼─────────────┤
│89年6月8日  │           100│      │  10│ 1,001,425│被上訴人以89.5.6下單賣出之│
│            ├───────┤      ├──┼─────┤山100 張股款購買華邦電30張│
│            │            90│華邦電│  10│   901,283│，惟因劍湖山早已遭盜賣並遭│
│            ├───────┤      ├──┼─────┤庚○○侵占交割款，故未購入│
│            │            89│      │  10│    89,268│華邦電30張。              │
├──────┴───────┴───┴──┴─────┴─────────────┤
│                            損害額共242,347元（即96,137＋48,070＋98,140＝242,347）│
└─────────────────────────────────────────┘


司法院資訊處製作；財團法人民間司法改革基金會備份。
